【裁判字號】    97,裁,1908
【裁判日期】    970320
【裁判案由】    虛報進口貨物產地
【裁判全文】
最  高  行  政  法  院  裁  定
                                     97年度裁字第01908號
上  訴  人  相德實業有限公司
代  表  人  甲○○
訴訟代理人  成介之  律師
被 上訴 人  財政部臺北關稅局
代  表  人  饒  平
上列當事人間虛報進口貨物產地事件，上訴人對於中華民國95年
3月9日臺北高等行政法院94年度訴字第1314號判決，提起上訴，
本院裁定如下：
    主  文
上訴駁回。
上訴審訴訟費用由上訴人負擔。
    理  由
一、按對於高等行政法院判決之上訴，非以其違背法令為理由，
    不得為之，行政訴訟法第242條定有明文。依同法第243條第
    1項規定，判決不適用法規或適用不當者，為違背法令；而
    判決有同條第2項所列各款情形之一者，為當然違背法令。
    是當事人對於高等行政法院判決上訴，如依行政訴訟法第
    243條第1項規定，以高等行政法院判決有不適用法規或適用
    不當為理由時，其上訴狀或理由書應有具體之指摘，並揭示
    該法規之條項或其內容；若係成文法以外之法則，應揭示該
    法則之旨趣；倘為司法院解釋或本院之判例，則應揭示該判
    解之字號或其內容。如以行政訴訟法第243條第2項所列各款
    情形為理由時，其上訴狀或理由書，應揭示合於該條項各款
    之事實。上訴狀或理由書如未依此項方法表明，或其所表明
    者與上開法條規定不合時，即難認為已對高等行政法院判決
    之違背法令有具體之指摘，其上訴自難認為合法。
二、本件上訴人對於高等行政法院判決上訴，係主張：摩托羅拉
    公司曾以民國88年10月29日摩字第881029號函認為系爭手機
    已合法報關且產地確屬新加坡無誤；又對於產地證明，實務
    上亦有專業之鑑定機構，可就相關出廠證明與系爭貨物詳為
    比對，然原審對於上訴人此項專業鑑定之聲請，竟未予同意
    ，僅以摩托羅拉公司之回函為依據，於證據之調查，顯有未
    盡調查能事之違誤。另所謂「實質轉型」，係指賦予貨物重
    要特徵之加工製程，原審徒以被上訴人所主張系爭貨物之燒
    錄識別序號、搭配電池等，僅視為「簡單之裝配作業」，即
    認定本件不能稱之為實質轉型之加工製程，有所不當。況關
    於燒錄識別序號是否為「簡單之裝配作業」，涉及專業，尚
    非一般人所能片面認定。故原審認為系爭貨物之燒錄識別序
    號、搭配電池等，僅視為「簡單之裝配作業」，並無任何依
    據。退步言之，縱本件貨物仍認定為中國大陸進口，然近來
    行政機關對於由中國大陸進口手機之限制，業已放寬，亦即
    系爭手機之進口，已非在禁止之列，本件是否仍有裁處罰鍰
    之必要，非無斟酌餘地等語，為其理由。
三、本院查：觀之上訴人所陳上述理由，無非係重述其在原審業
    經主張而為原判決摒棄不採之陳詞，並執其個人主觀之法律
    見解，就原審所為本件貨物產地係中國大陸，及本件行為已
    無處罰必要等情，泛言未盡調查能事，而非具體表明合於不
    適用法規、適用法規不當、或行政訴訟法第243條第2項所列
    各款之事實，難認對原判決之如何違背法令已有具體之指摘
    。依首揭規定及說明，應認其上訴為不合法，應予駁回。
四、依行政訴訟法第249條第1項前段、第104條、民事訴訟法第
    95條、第78條，裁定如主文。
中    華    民    國    97    年    3     月    20    日
                    最高行政法院第一庭
                        審判長法官  吳  明  鴻
                              法官  王  德  麟
                              法官  黃  清  光
                              法官  鄭  小  康
                              法官  帥  嘉  寶
以  上  正  本  證  明  與  原  本  無  異
中    華    民    國    97    年    3     月    21    日
                              書記官  阮  思  瑩


司法院資訊處製作；財團法人民間司法改革基金會備份。
